【裁判字號】    98,上訴,1867
【裁判日期】    990406
【裁判案由】    違反毒品危害防制條例
【裁判全文】
臺灣高等法院高雄分院刑事判決        98年度上訴字第1867號
    上  訴  人  臺灣高雄地方法院檢察署檢察官
    被      告  甲○○
    指定辯護人  本院公設辯護人  于欣潔
上列上訴人因被告違反毒品危害防制條例案件，不服臺灣高雄地
方法院98年度訴字第754 號中華民國98年10月9 日第一審判決（
起訴案號：臺灣高雄地方法院檢察署98年度偵字第6095號），提
起上訴，本院判決如下：
    主  文
原判決撤銷。
甲○○犯如附表一所示之販賣第二級毒品罪，共拾肆罪，均累犯
，分別判處如附表一所示之罪名、主刑及從刑欄所示之刑；又犯
如附表二所示之販賣第一級毒品罪，共陸罪，均累犯，分別判處
如附表二所示之罪名、主刑及從刑欄所示之刑；又販賣第一級毒
品，累犯，處有期徒刑拾陸年，扣案第一級毒品海洛因陸包（合
計驗後淨重陸點零參公克，含殘留微量海洛因於其上難以分析剝
離之包裝袋陸只）及第二級毒品甲基安非他命拾壹包（合計驗後
淨重貳拾點壹貳貳公克，含殘留微量甲基安非他命於其上難以分
析剝離之包裝袋拾壹只），均沒收銷燬之，扣案電子磅秤壹台、
夾鏈袋壹袋，均沒收之，未扣案不詳廠牌行動電話壹支（含其內
門號0000000000號SIM 卡壹枚），沒收之，如全部或
一部不能沒收時，追徵其價額或以其財產抵償之。應執行有期徒
刑參拾年，扣案第一級毒品海洛因陸包（合計驗後淨重陸點零參
公克，含殘留微量海洛因於其上難以分析剝離之包裝袋陸只）及
第二級毒品甲基安非他命拾壹包（合計驗後淨重貳拾點壹貳貳公
克，含殘留微量甲基安非他命於其上難以分析剝離之包裝袋拾壹
只），均沒收銷燬之，扣案電子磅秤壹台、夾鏈袋壹袋，均沒收
之，未扣案販賣第一級、第二級毒品所得財物共計新臺幣參萬參
仟伍佰元，均沒收之，如全部或一部不能沒收時，以其財產抵償
之，未扣案販賣第二級毒品所得財物振興經濟消費券新臺幣貳仟
元及不詳廠牌行動電話壹支（含其內門號0000000000
號SIM 卡壹枚），均沒收之，如全部或一部不能沒收時，追徵其
價額或以其財產抵償之。
    事  實
一、甲○○於民國91年間因違反槍砲彈藥刀械管制條例案件，經
    臺灣高雄地方法院以91年度訴字第1729號判處有期徒刑2 年
    ，罰金新臺幣（下同）9 萬元確定，於92年10月21日縮短刑
    期假釋出獄，而於93年3 月28日假釋期滿視為執行完畢。詎
    猶不知悔改，明知海洛因及甲基安非他命分別係毒品危害防
    制條例第2 條第2 項所列之第一級及第二級毒品，不得非法
    持有、販賣，竟意圖營利，分別基於販賣第一級毒品海洛因
    及第二級毒品甲基安非他命之犯意，以門號0000000000號之
    行動電話與如附表一、二所示之購毒者聯絡，並於如附表一
    、二所示之時間、地點，販賣如附表一、二所示之第一級毒
    品海洛因及第二級毒品甲基安非他命予購毒者（時間、地點
    、購毒者、購買毒品價格、毒品種類均詳如附表一、二所示
    ），均藉此以牟利。
二、甲○○另意圖營利，基於販賣第一、二級毒品之犯意，於98
    年2 月14日上午9 時許，由真實姓名年籍均不詳、綽號「輝
    仔」之成年男子撥打甲○○所有之門號0000000000號行動電
    話聯絡購買毒品事宜，雙方約定在高雄市○○區○○街附近
    便利商店交易，由甲○○各以2 萬元，共計4 萬元之代價，
    向「輝仔」販入第一級毒品海洛因6 包（合計驗後淨重6.03
    公克，含殘留微量海洛因於其上難以分析剝離之包裝袋6 只
    ）及第二級毒品甲基安非他命11包（合計驗後淨重20.122公
    克，含殘留微量甲基安非他命於其上難以分析剝離之包裝袋
    11只），並欲伺機出售牟利。
三、嗣經內政部警政署高雄港務警察局循線於98年2 月16日下午
    5 時50分許，經甲○○同意，在甲○○位於高雄市○○區○
    ○街564 巷1 號2 樓之11之租屋處進行搜索，查獲第一級毒
    品海洛因6 包（合計驗後淨重6.03公克，含殘留微量海洛因
    於其上難以分析剝離之包裝袋6 只）、第二級毒品甲基安非
    他命11包（合計驗後淨重20.122公克，含殘留微量甲基安非
    他命於其上難以分析剝離之包裝袋11只）、第三級毒品愷他
    命1 包（驗後淨重0.24公克）、電子磅秤1 台、甲基安非他
    命吸食器1 組、酒精燈1 個、空夾鏈袋1 包及現金25,000元
    等物。
四、案經內政部警政署高雄港務警察局移送臺灣高雄地方法院檢
    察署檢察官偵查起訴。
    理  由
甲、程序方面：
    按被告以外之人於審判外之陳述，雖不符刑事訴訟法第159
    條之1 至第159 條之4 之規定，而經當事人於審判程序同意
    作為證據，法院審酌該言詞陳述或書面陳述作成時之情況，
    認為適當者，亦得為證據；當事人、代理人或辯護人於法院
    調查證據時，知有第159 第1 項不得為證據之情形，而未於
    言詞辯論終結前聲明異議者，視為有前項之同意，刑事訴訟
    法第159 條之5 定有明文。本件所援引之以下各項證據（詳
    後述），固有部分屬傳聞證據，然公訴人、被告、辯護人於
    本院調查證據時，均知有前開第159 條第1 項不得為證據之
    情形，被告、辯護人均表示同意作為證據使用（見原審卷第
    98頁、本院卷第30頁），且於言詞辯論終結前，均未聲明異
    議，本院審酌該等證據作成時之狀況，並無違法取證之情事
    ，且無不宜作為證據之情形，依前開說明，爰認均有證據能
    力，合先敘明。
乙、實體方面：
一、上揭犯罪事實，業據被告甲○○於原審及本院審理時坦承不
    諱（見原審卷97頁、本院卷第28頁），核與證人即如附表一
    、二所示之購毒者葉芳秀、張明璋、王文志、黃暐翔、林軒
    安等人於警詢及偵查中分別供稱向被告購買如附表一、二所
    示之毒品等情節均相符合（見警卷(四)第1 頁至第4 頁，偵查
    卷第23頁至第27頁、第34頁至第37頁、第40頁至第43頁、第
    48頁至第50頁、第54頁至第57頁、第63頁至第65頁、第67頁
    至第70頁、第75頁至第77頁、第80頁至第83頁）。而上開被
    告如附表一、二所示之販賣第一級、第二級毒品犯行之交易
    毒品過程，亦經警方依法對被告販賣毒品所用之門號000000
    0000號行動電話實施通訊監察，而從被告與如附表一、二所
    示之購毒者之通話內容，亦可明確得知被告確有如附表一、
    二所示之犯行無疑，有原審法院98年1 月6 日通訊監察書暨
    其電話附表各1 紙及通訊監察譯文1 份在卷可稽（見警卷(一)
    第25頁至第42頁）。而扣案第一級毒品海洛因6 包（合計驗
    後淨重6.03公克，含殘留微量海洛因於其上難以分析剝離之
    包裝袋6 只）及第二級毒品甲基安非他命11包（合計驗後淨
    重20.122公克，含殘留微量甲基安非他命於其上難以分析剝
    離之包裝袋11只），經鑑定結果，分別係屬毒品危害防制條
    例第2 條第2 項所稱之第一級、第二級毒品無誤，亦有法務
    部調查局濫用藥物實驗室98年3 月16日鑑定書及高雄市立凱
    旋醫院98年5 月12日濫用藥物成品檢驗鑑定書各1 紙（見偵
    查卷第92頁、第111 頁、第112 頁）在卷可參。此外，並有
    被告所有供其販賣時分裝毒品所用之電子磅秤1 台及夾鏈袋
    1 包扣案可稽，另有內政部警政署高雄港務警察局搜索扣押
    筆錄、扣押物品目錄表各1 份、查獲現場照片7 張附卷可參
    （見警卷(一)第8 頁至第13頁、第47頁至第50頁）。是被告之
    自白已有相當之證據資料予以補強，且與事實相符，應堪採
    認。
二、按販賣第一級毒品，可處死刑或無期徒刑，得併科1,000 萬
    元以下罰金；又販賣第二級毒品，可處無期徒刑或7 年以上
    有期徒刑，得併科700 萬元以下罰金，修正前毒品危害防制
    條例第4 條第1 項、第2 項分別定有明文，是販賣第一級、
    第二級毒品係屬嚴重違法行為，苟遭逮獲，後果非凡，毒販
    出售毒品時無不小心翼翼，不敢公然為之。而邇來政府為杜
    絕毒品氾濫，毒害人民甚深，再三宣導教民眾遠離毒品、媒
    體之報導既深且廣，對於毒品之禁絕，應為民眾所熟悉。又
    政府對於查緝施用、轉讓及販賣毒品無不嚴格執行，且販賣
    毒品罪更係重罪，設若無利可圖，衡情一般持有毒品者，當
    不致輕易將持有毒品交付他人。況第一級毒品海洛因及第二
    級毒品甲基安非他命價格不貲，物稀價昂，並無公定之價格
    ，不論任何包裝，均可任意分裝增減分量，每次買賣價量，
    亦可能隨時依雙方間之關係深淺、資力、需求量及對行情之
    認知、來源是否充裕、查緝是否嚴緊，購買者被查獲時供述
    購買對象之可能性風險之評估等，因而異其標準，並隨時機
    動調整，非可一概而論，是販賣之利得，除經坦承犯行或價
    量俱臻明確外，委難查得實情，販賣之人從價差或量差中牟
    利方式雖異，其意圖營利之非法販賣行為則一，茍無任何利
    益可圖，被告甲○○實無甘冒重罪風險，而為如附表一、二
    所示之販賣毒品犯行，或購買如犯罪事實二所示之如此大量
    且非供自己施用之海洛因及甲基安非他命，顯見被告顯係意
    圖販賣第一、二級毒品，且必預期有相當豐厚之利得，否則
    豈有願冒罹重典之風險，而任意販賣毒品或購買大量海洛因
    、甲基安非他命之理？足認被告確有欲藉由如附表一、二所
    示之販賣毒品犯行及如犯罪事實二所示之為販賣而販入第一
    級毒品海洛因、第二級毒品甲基安非他命，以從中賺取買賣
    差價牟利之意圖甚明。從而，本案事證明確，被告販賣第一
    、二級毒品犯行，均堪認定。
三、查被告甲○○行為後，毒品危害防制條例第4 條已於98年5
    月20日修正公佈，同條例第36條規定：「本條例自公布後6
    個月施行」，且依中央法規標準法第14條規定：「法規特定
    有施行日期，或以命令特定施行日期者，自該特定日起發生
    效力」，而同條例第36條已有定施行日期，故此次新修正之
    條文自公布後6 個月即98年11月20日生效施行，故應比較適
    用。修正前毒品危害防制條例第4 條第1 項規定：「製造、
    運輸、販賣第一級毒品者，處死刑或無期徒刑；處無期徒刑
    者，得併科新臺幣1,00 0萬元以下罰金」，同條第2 項規定
    ，「製造、運輸、販賣第二級毒品者，處無期徒刑或7 年以
    上有期徒刑，得併科新臺幣700 萬元以下罰金」；而依修正
    後同條例第4 條第1 項規定：「製造、運輸、販賣第一級毒
    品者，處死刑或無期徒刑；處無期徒刑者，得併科新臺幣2,
    000 萬元以下罰金」，同條第2 項規定，「製造、運輸、販
    賣第二級毒品者，處無期徒刑或7 年以上有期徒刑，得併科
    新臺幣1,000 萬元以下罰金」。是經比較新舊法律適用之結
    果，自以修正前即行為時之毒品危害防制條例第4 條第1 項
    、第2 項之規定對被告甲○○較為有利，故本案自應適用修
    正前即被告行為時毒品危害防制條例第4 條第1 項、第2 項
    之規定。
四、又查海洛因及甲基安非他命分別係毒品危害防制條例第2 條
    第2 項所稱之第一級及第二級毒品，不得非法持有及販賣。
    又所謂販賣毒品行為，不以販入後復行賣出為必要，只要意
    圖營利，而有販入或賣出二者其一之行為，即足構成，行為
    人持有愷他命，有以主觀上營利售賣意圖而販入，其雖未及
    賣出，仍應論以販賣毒品既遂罪罪責，此有最高法院90年度
    台上字第1898號、第2046號判決可供參照。是核被告甲○○
    所為，如附表一所示之犯行，均係犯修正前毒品危害防制條
    例第4 條第2 項之販賣第二級毒品罪，如附表二編號4 至6
    所示之犯行，均係犯修正前毒品危害防制條例第4 條第1 項
    之販賣第一級毒品罪，如附表二編號1 至3 及犯罪事實二所
    示之犯行，均係犯修正前毒品危害防制條例第4 條第1 項之
    販賣第一級毒品罪及同條第2 項之販賣第二級毒品罪。被告
    持有第一級毒品海洛因及第二級毒品甲基安非他命之低度行
    為，已為販賣之高度行為所吸收，均不另論罪。被告所犯如
    附表二編號1 至3 及犯罪事實二所示之犯行，均係分別以一
    行為而同時觸犯販賣第一級毒品罪及販賣第二級毒品罪，為
    想像競合犯，應依刑法第55條規定，均從一重論以販賣第一
    級毒品罪。被告所犯上開如附表一、二及犯罪事實二所示之
    數罪間，犯意各別，罪名互殊，均應分論併罰。另被告前於
    91年間因違反槍砲彈藥刀械管制條例案件，經原審法院以91
    年度訴字第1729號判處有期徒刑2 年，罰金9 萬元確定，於
    92年10月21日縮短刑期假釋出獄，而於93年3 月28日假釋期
    滿視為執行完畢，有臺灣高等法院被告全國前案紀錄表1 紙
    附卷可稽，被告於上開有期徒刑執行完畢5 年內，故意再犯
    本件有期徒刑以上之罪，均為累犯，除依修正前毒品危害防
    制條例第4 條第1 項、第2 項所定法定刑為死刑、無期徒刑
    之刑外，其餘應依刑法第47條第1 項規定，均加重其刑。又
    修正前毒品危害防制條例第4 條第1 項規定：「製造、運輸
    、販賣第一級毒品者，處死刑或無期徒刑；處無期徒刑者，
    得併科新臺幣1,000 萬元以下罰金。」，同條第2 項規定，
    「製造、運輸、販賣第二級毒品者，處無期徒刑或7 年以上
    有期徒刑，得併科新臺幣700 萬元以下罰金」，其中販賣第
    一級毒品罪，其法定刑為死刑、無期徒刑，別無其他自由刑
    之規定，而販賣第二級毒品罪，其法定刑為無期徒刑或7 年
    以上有期徒刑，刑度均可謂重大，其中，死刑乃剝奪人生命
    之刑罰，為罰中之最；無期徒刑則限制人身自由無所期限，
    對受刑人而言，精神折磨至甚。然刑罰本旨重在教化，並以
    卹刑為原則，宣告之刑，當應符合社會普遍認知之公平正義
    ，與國民對於法律之感情，就相類似之案情，處以相同標準
    之刑度，尤以宣告重刑之案件，更應詳加說明量刑之理由，
    方足以昭折服。查本件被告甲○○所被查獲販賣第一級毒品
    及販賣第二級毒品之犯行，所販賣毒品數量非多，所得金額
    亦僅數萬元之數，較大、中型毒梟者，動輒販賣數公斤以上
    毒品相較，顯然有別而無從比擬，被告販賣毒品之情節與一
    般毒梟相比較，仍屬輕微，而大量走私、販賣海洛因磚之人
    ，常被判處無期徒刑，依被告犯罪情節，對社會治安之危害
    並未生鉅大影響，倘處以修正前毒品危害防制條例第4 條第
    1 項法定本刑之最低刑度無期徒刑或同條例第4 條第2 項法
    定本刑之最低刑度有期徒刑7 年，均猶嫌過重，本件可謂情
    輕法重，且被告亦已坦承全部犯行，是本件被告販賣第一級
    毒品及第二級毒品之犯罪情狀確有可憫恕之處，爰依刑法第
    59條之規定，均予以減輕其刑，並先加後減。
五、原判決以被告甲○○罪證明確，因予論罪科刑，固非無見；
    惟查：(一)被告甲○○行為後，毒品危害防制條例第4 條已於
    98年5 月20日修正公佈，同條例第36條規定：「本條例自公
    布後6 個月施行」，且依中央法規標準法第14條規定：「法
    規特定有施行日期，或以命令特定施行日期者，自該特定日
    起發生效力」，而同條例第36條已有定施行日期，故此次新
    修正之條文自公布後6 個月即98年11月20日生效施行，原判
    決認為應自98年5 月22日生效施行，尚有未恰。(二)原判決事
    實二所載，對於被告購入第二級毒品甲基安非他命11包之主
    觀犯意如何，於事實欄並未論及，且與販賣第一級毒品間應
    如何論罪，亦隻字未提，均有違誤。(三)被告所犯如附表二編
    號1 至3 及犯罪事實二所示之犯行，均係分別以一行為同時
    觸犯販賣第一級毒品罪及販賣第二級毒品罪，為想像競合犯
    ，應依刑法第55條規定，均從一重論以販賣第一級毒品罪，
    ，原判決卻於據上論結欄漏引刑法第55條，亦有未恰。檢察
    官上訴意旨，以(一)原判決事實二所載，對於被告購入第二級
    毒品甲基安非他命11包之主觀犯意如何，於事實欄並未論及
    ，且與販賣第一級毒品間應如何論罪，亦隻字未提，論罪科
    刑尚嫌速斷；(二)原判決對於被告販賣第一、二級毒品之事實
    ，客觀上有何可憫恕之處，並未加以敘明，亦有未恰等為由
    ，指摘原判決不當，不無理由，且原判決又有上開可議之處
    ，自屬無可維持，應由本院將原判決予以撤銷改判。爰審酌
    毒品戕害人身至深且鉅，被告甲○○仍無視毒品對他人危害
    ，而為附表一、二及犯罪事實二所示之販賣第一級毒品及販
    賣第二級毒品犯行，嚴重危害如附表一、二之購毒者之身心
    健康，助長毒品氾濫，足以衍生其他犯罪，惡性非輕，惟念
    其犯罪後能於本院審理時坦承犯行，態度尚佳，顯見悔意，
    復衡其犯罪之動機、目的、手段、所生之危害、販出之次數
    及販入之數量等一切情狀，分別量處如主文所示之刑，並定
    其應執行刑為有期徒刑30年。又扣案被告甲○○所有海洛因
    6 包（合計驗後淨重6.03公克，含殘留微量海洛因於其上難
    以分析剝離之包裝袋6 只）及甲基安非他命11包（合計驗後
    淨重20.122公克，含殘留微量甲基安非他命於其上難以分析
    剝離之包裝袋11只），經鑑定結果，分別係屬毒品危害防制
    條例第2 條第2 項所稱之第一級、第二級毒品無誤，應依同
    條例第18條第1 項前段之規定，不論屬於被告所有與否，均
    應予宣告沒收銷燬之。另扣案被告甲○○所有之電子磅秤1
    台、夾鏈袋1 包及未扣案被告所有不詳廠牌行動電話1 支（
    其內含0000000000號SIM 卡1 枚）等物，均係被告所有用以
    販賣毒品所用之物，應依同條例第19條第1 項之規定，均予
    以宣告沒收，其中未扣案被告所有不詳廠牌行動電話1 支（
    其內含0000000000號SIM 卡1 枚），如全部或一部不能沒收
    時，追徵其價額或以其財產抵償之。被告甲○○如附表一所
    示販賣第二級毒品所得財物為27,000元及振興經濟消費券新
    臺幣2,000 元，而如附表二所示之販賣第一級、第二級毒品
    所得財物為6,500 元，被告販賣毒品所得財物共計33,500元
    及振興經濟消費券新臺幣2,000 元，雖均未扣案，然此係被
    告販賣第一級、第二級毒品所得之財物，應依同條例第19條
    第1 項之規定，均予以宣告沒收，如全部或一部不能沒收時
    ，其中33,500元部分，以其財產抵償之，另振興經濟消費券
    新臺幣2,000 元部分，追徵其價額或以其財產抵償之。至扣
    案安非他命吸食工具l 組、酒精燈l 台及第三級毒品愷他命
    1 包（驗後淨重0.24公克），均與本件被告甲○○販賣毒品
    犯行無關，爰均不予宣告沒收。另扣案現金25,000元部分，
    被告甲○○否認係其販賣毒品所得之財物（見原審卷第100
    頁），而本院亦查無任何積極證據足以證明係被告販賣毒品
    所得之財物，亦不予宣告沒收。
據上論斷，應依刑事訴訟法第369 條第1 項前段、第364 條，第
299 條第1 項前段，毒品危害防制條例第4 條第1 項（修正前）
、第2 項（修正前）、第18條第1 項前段、第19條第1 項，刑法
第11條、第2 條第1 項前段、第55條、第47條第1 項、第59條、
第51條第5 款、第9 款、第10款，判決如主文。
本案經檢察官陳國全到庭執行職務。
中    華    民    國    99    年    4     月    6     日
                  刑事第二庭    審判長法  官  林正雄
                                      法  官  陳啟造
                                      法  官  黃壽燕
以上正本證明與原本無異。
如不服本判決應於收受本判決後10日內向本院提出上訴書狀，其
未敘述上訴理由者，並得於提起上訴後10日內向本院補提理由書
狀（均須按他造當事人之人數附繕本）「切勿逕送上級法院」。
中    華    民    國    99    年    4     月    6     日
                                      書記官  戴志穎
附錄本判決論罪科刑法條：
修正前毒品危害防制條例第4 條第1 項、第2 項
製造、運輸、販賣第一級毒品者，處死刑或無期徒刑；處無期徒
刑者，得併科新臺幣1 千萬元以下罰金。
製造、運輸、販賣第二級毒品者，處無期徒刑或7 年以上有期徒
刑，得併科新臺幣7 百萬元以下罰金。
  附表一：
┌─┬───┬───┬───┬────┬───┬──────────┬──────────────────┐
│編│購毒者│購買毒│購買毒│購買毒品│購買毒│與被告甲○○聯絡及交│所犯罪名、主刑及從刑                │
│號│      │品時間│品地點│價格（新│品種類│付毒品方式          │                                    │
│  │      │      │      │臺幣）  │      │                    │                                    │
├─┼───┼───┼───┼────┼───┼──────────┼──────────────────┤
│ 1│葉芳秀│98年 1│高雄市│2,000 元│甲基安│由葉芳秀以0000000000│甲○○販賣第二級毒品，累犯，處有期徒│
│  │      │月9 日│苓雅區│現金    │非他命│號行動電話與甲○○所│刑陸年，扣案電子磅秤壹台、夾鏈袋壹袋│
│  │      │下午 1│忠孝二│        │      │有之0000000000號行動│，均沒收之，未扣案販賣毒品所得新臺幣│
│  │      │時15分│路26巷│        │      │電話聯絡購買毒品事宜│貳仟元，沒收之，如全部或一部不能沒收│
│  │      │後某時│巷口  │        │      │，再由甲○○依約交付│時，以其財產抵償之，未扣案不詳廠牌行│
│  │      │許    │      │        │      │葉芳秀所購買之毒品。│動電話壹支（含其內門號0000000│
│  │      │      │      │        │      │                    │八九四號SIM 卡壹枚），沒收之，如全部│
│  │      │      │      │        │      │                    │或一部不能沒收時，追徵其價額或以其財│
│  │      │      │      │        │      │                    │產抵償之。                          │
├─┼───┼───┼───┼────┼───┼──────────┼──────────────────┤
│ 2│葉芳秀│98年 1│高雄市│2,000 元│甲基安│由葉芳秀以0000000000│甲○○販賣第二級毒品，累犯，處有期徒│
│  │      │月10日│苓雅區│現金    │非他命│號、0000000000號行動│刑陸年，扣案電子磅秤壹台、夾鏈袋壹袋│
│  │      │下午 5│忠孝二│        │      │電話與甲○○所有之09│，均沒收之，未扣案販賣毒品所得新臺幣│
│  │      │時46分│路26巷│        │      │00000000號行動電話聯│貳仟元，沒收之，如全部或一部不能沒收│
│  │      │後某時│巷口  │        │      │絡購買毒品事宜，再由│時，以其財產抵償之，未扣案不詳廠牌行│
│  │      │許    │      │        │      │甲○○依約交付葉芳秀│動電話壹支（含其內門號0000000│
│  │      │      │      │        │      │所購買之毒品。      │八九四號SIM 卡壹枚），沒收之，如全部│
│  │      │      │      │        │      │                    │或一部不能沒收時，追徵其價額或以其財│
│  │      │      │      │        │      │                    │產抵償之。                          │
├─┼───┼───┼───┼────┼───┼──────────┼──────────────────┤
│ 3│葉芳秀│98年 1│高雄市│2,000 元│甲基安│由葉芳秀以0000000000│甲○○販賣第二級毒品，累犯，處有期徒│
│  │      │月15日│苓雅區│現金    │非他命│號行動電話與甲○○所│刑陸年，扣案電子磅秤壹台、夾鏈袋壹袋│
│  │      │上午 5│忠孝二│        │      │有之0000000000號行動│，均沒收之，未扣案販賣毒品所得新臺幣│
│  │      │時24分│路26巷│        │      │電話聯絡購買毒品事宜│貳仟元，沒收之，如全部或一部不能沒收│
│  │      │後某時│巷口  │        │      │，再由甲○○依約交付│時，以其財產抵償之，未扣案不詳廠牌行│
│  │      │許    │      │        │      │葉芳秀所購買之毒品。│動電話壹支（含其內門號0000000│
│  │      │      │      │        │      │                    │八九四號SIM 卡壹枚），沒收之，如全部│
│  │      │      │      │        │      │                    │或一部不能沒收時，追徵其價額或以其財│
│  │      │      │      │        │      │                    │產抵償之。                          │
├─┼───┼───┼───┼────┼───┼──────────┼──────────────────┤
│ 4│葉芳秀│98年 1│高雄市│2,500 元│甲基安│由葉芳秀以0000000000│甲○○販賣第二級毒品，累犯，處有期徒│
│  │      │月16日│苓雅區│現金    │非他命│號行動電話與甲○○所│刑陸年，扣案電子磅秤壹台、夾鏈袋壹袋│
│  │      │下午 1│忠孝二│        │      │有之0000000000號行動│，均沒收之，未扣案販賣毒品所得新臺幣│
│  │      │時29分│路26巷│        │      │電話聯絡購買毒品事宜│貳仟伍佰元，沒收之，如全部或一部不能│
│  │      │後某時│巷口  │        │      │，再由甲○○依約交付│沒收時，以其財產抵償之，未扣案不詳廠│
│  │      │許    │      │        │      │葉芳秀所購買之毒品。│牌行動電話壹支（含其內門號０九八七四│
│  │      │      │      │        │      │                    │七五八九四號SIM 卡壹枚），沒收之，如│
│  │      │      │      │        │      │                    │全部或一部不能沒收時，追徵其價額或以│
│  │      │      │      │        │      │                    │其財產抵償之。                      │
├─┼───┼───┼───┼────┼───┼──────────┼──────────────────┤
│ 5│葉芳秀│98年 1│高雄市│3,000 元│甲基安│由葉芳秀以0000000000│甲○○販賣第二級毒品，累犯，處有期徒│
│  │      │月17日│苓雅區│現金    │非他命│號行動電話與甲○○所│刑陸年，扣案電子磅秤壹台、夾鏈袋壹袋│
│  │      │下午 1│忠孝二│        │      │有之0000000000號行動│，均沒收之，未扣案販賣第二級毒品所得│
│  │      │時54分│路上  │        │      │電話聯絡購買毒品事宜│財物新臺幣參仟元，沒收之，如全部或一│
│  │      │後某時│      │        │      │，再由甲○○依約交付│部不能沒收時，以其財產抵償之，未扣案│
│  │      │許    │      │        │      │葉芳秀所購買之毒品。│不詳廠牌行動電話壹支（含其內門號０九│
│  │      │      │      │        │      │                    │00000000號SIM 卡壹枚），沒收│
│  │      │      │      │        │      │                    │之，如全部或一部不能沒收時，追徵其價│
│  │      │      │      │        │      │                    │額或以其財產抵償之。                │
├─┼───┼───┼───┼────┼───┼──────────┼──────────────────┤
│ 6│葉芳秀│98年 1│高雄市│3,000 元│甲基安│由甲○○以0000000000│甲○○販賣第二級毒品，累犯，處有期徒│
│  │      │月20日│苓雅區│現金    │非他命│號行動電話與葉芳秀所│刑陸年，扣案電子磅秤壹台、夾鏈袋壹袋│
│  │      │上午 6│忠孝二│        │      │有之0000000000號行動│，均沒收之，未扣案販賣第二級毒品所得│
│  │      │時43分│路26巷│        │      │電話聯絡購買毒品事宜│財物新臺幣參仟元，沒收之，如全部或一│
│  │      │後某時│巷口  │        │      │，再由甲○○依約交付│部不能沒收時，以其財產抵償之，未扣案│
│  │      │許    │      │        │      │葉芳秀所購買之毒品。│不詳廠牌行動電話壹支（含其內門號０九│
│  │      │      │      │        │      │                    │00000000號SIM 卡壹枚），沒收│
│  │      │      │      │        │      │                    │之，如全部或一部不能沒收時，追徵其價│
│  │      │      │      │        │      │                    │額或以其財產抵償之。                │
├─┼───┼───┼───┼────┼───┼──────────┼──────────────────┤
│ 7│葉芳秀│98年 2│高雄火│2,000 元│甲基安│由葉芳秀以0000000000│甲○○販賣第二級毒品，累犯，處有期徒│
│  │      │月15日│車站附│現金    │非他命│號行動電話與甲○○所│刑陸年，扣案電子磅秤壹台、夾鏈袋壹袋│
│  │      │上午 6│近    │        │      │有之0000000000號行動│，均沒收之，未扣案販賣第二級毒品所得│
│  │      │時許  │      │        │      │電話聯絡購買毒品事宜│財物新臺幣貳仟元，沒收之，如全部或一│
│  │      │      │      │        │      │，再由甲○○依約交付│部不能沒收時，以其財產抵償之，未扣案│
│  │      │      │      │        │      │葉芳秀所購買之毒品。│不詳廠牌行動電話壹支（含其內門號０九│
│  │      │      │      │        │      │                    │00000000號SIM 卡壹枚），沒收│
│  │      │      │      │        │      │                    │之，如全部或一部不能沒收時，追徵其價│
│  │      │      │      │        │      │                    │額或以其財產抵償之。                │
├─┼───┼───┼───┼────┼───┼──────────┼──────────────────┤
│ 8│張明璋│98年 1│高雄市│1,000 元│甲基安│由張明璋以0000000000│甲○○販賣第二級毒品，累犯，處有期徒│
│  │      │月17日│同盟路│現金    │非他命│號行動電話與甲○○所│刑陸年，扣案電子磅秤壹台、夾鏈袋壹袋│
│  │      │下午 1│與十全│        │      │有之0000000000號行動│，均沒收之，未扣案販賣第二級毒品所得│
│  │      │時33分│路口  │        │      │電話聯絡購買毒品事宜│財物新臺幣壹仟元，沒收之，如全部或一│
│  │      │後某時│      │        │      │，再由甲○○依約交付│部不能沒收時，以其財產抵償之，未扣案│
│  │      │許    │      │        │      │張明璋所購買之毒品。│不詳廠牌行動電話壹支（含其內門號０九│
│  │      │      │      │        │      │                    │00000000號SIM 卡壹枚），沒收│
│  │      │      │      │        │      │                    │之，如全部或一部不能沒收時，追徵其價│
│  │      │      │      │        │      │                    │額或以其財產抵償之。                │
├─┼───┼───┼───┼────┼───┼──────────┼──────────────────┤
│ 9│張明璋│98年 1│高雄市│2,000 元│甲基安│由張明璋以0000000000│甲○○販賣第二級毒品，累犯，處有期徒│
│  │      │月19日│楠梓區│振興經濟│非他命│號行動電話與甲○○所│刑陸年，扣案電子磅秤壹台、夾鏈袋壹袋│
│  │      │晚上 8│右昌街│消費券  │      │有之0000000000號行動│，均沒收之，未扣案販賣第二級毒品所得│
│  │      │時45分│「燦坤│        │      │電話聯絡購買毒品事宜│財物振興經濟消費券新臺幣貳仟元及不詳│
│  │      │後某時│電子賣│        │      │，再由甲○○依約交付│廠牌行動電話壹支（含其內門號０九八七│
│  │      │許    │場」附│        │      │張明璋所購買之毒品。│四七五八九四號SIM 卡壹枚），均沒收之│
│  │      │      │近    │        │      │                    │，如全部或一部不能沒收時，追徵其價額│
│  │      │      │      │        │      │                    │或以其財產抵償之。                  │
├─┼───┼───┼───┼────┼───┼──────────┼──────────────────┤
│10│張明璋│98年 1│高雄市│1,000 元│甲基安│由甲○○以0000000000│甲○○販賣第二級毒品，累犯，處有期徒│
│  │      │月22日│楠梓區│現金    │非他命│號行動電話與張明璋所│刑陸年，扣案電子磅秤壹台、夾鏈袋壹袋│
│  │      │晚上11│右昌街│        │      │有之0000000000號行動│，均沒收之，未扣案販賣第二級毒品所得│
│  │      │時43分│「燦坤│        │      │電話聯絡購買毒品事宜│財物新臺幣壹仟元，沒收之，如全部或一│
│  │      │後某時│電子賣│        │      │，再由甲○○依約交付│部不能沒收時，以其財產抵償之，未扣案│
│  │      │許    │場」附│        │      │張明璋所購買之毒品。│不詳廠牌行動電話壹支（含其內門號０九│
│  │      │      │近    │        │      │                    │00000000號SIM 卡壹枚），沒收│
│  │      │      │      │        │      │                    │之，如全部或一部不能沒收時，追徵其價│
│  │      │      │      │        │      │                    │額或以其財產抵償之。                │
├─┼───┼───┼───┼────┼───┼──────────┼──────────────────┤
│11│王文志│98年 1│高雄縣│2,000 元│甲基安│由王文志以0000000000│甲○○販賣第二級毒品，累犯，處有期徒│
│  │      │月13日│梓官鄉│現金    │非他命│號行動電話與甲○○所│刑陸年，扣案電子磅秤壹台、夾鏈袋壹袋│
│  │      │上午 7│大舍甲│        │      │有之0000000000號行動│，均沒收之，未扣案販賣第二級毒品所得│
│  │      │時後某│村十字│        │      │電話聯絡購買毒品事宜│財物新臺幣貳仟元，沒收之，如全部或一│
│  │      │時許  │路口  │        │      │，再由甲○○依約交付│部不能沒收時，以其財產抵償之，未扣案│
│  │      │      │      │        │      │王文志所購買之毒品。│不詳廠牌行動電話壹支（含其內門號０九│
│  │      │      │      │        │      │                    │00000000號SIM 卡壹枚），沒收│
│  │      │      │      │        │      │                    │之，如全部或一部不能沒收時，追徵其價│
│  │      │      │      │        │      │                    │額或以其財產抵償之。                │
├─┼───┼───┼───┼────┼───┼──────────┼──────────────────┤
│12│王文志│98年 1│高雄縣│3,000 元│甲基安│由王文志以0000000000│甲○○販賣第二級毒品，累犯，處有期徒│
│  │      │月17日│梓官鄉│現金    │非他命│號行動電話與甲○○所│刑陸年，扣案電子磅秤壹台、夾鏈袋壹袋│
│  │      │晚上 8│大舍甲│        │      │有之0000000000號行動│，均沒收之，未扣案販賣第二級毒品所得│
│  │      │時49分│村十字│        │      │電話聯絡購買毒品事宜│財物新臺幣參仟元，沒收之，如全部或一│
│  │      │後某時│路口  │        │      │，再由甲○○依約交付│部不能沒收時，以其財產抵償之，未扣案│
│  │      │許    │      │        │      │王文志所購買之毒品。│不詳廠牌行動電話壹支（含其內門號０九│
│  │      │      │      │        │      │                    │00000000號SIM 卡壹枚），沒收│
│  │      │      │      │        │      │                    │之，如全部或一部不能沒收時，追徵其價│
│  │      │      │      │        │      │                    │額或以其財產抵償之。                │
├─┼───┼───┼───┼────┼───┼──────────┼──────────────────┤
│13│黃暐翔│98年 1│高雄市│1,500 元│甲基安│由黃暐翔以0000000000│甲○○販賣第二級毒品，累犯，處有期徒│
│  │      │月11日│右昌中│現金    │非他命│號行動電話與甲○○所│刑陸年，扣案電子磅秤壹台、夾鏈袋壹袋│
│  │      │下午 4│興橋下│        │      │有之0000000000號行動│，均沒收之，未扣案販賣第二級毒品所得│
│  │      │時20分│      │        │      │電話聯絡購買毒品事宜│財物新臺幣壹仟伍佰元，沒收之，如全部│
│  │      │後某時│      │        │      │，再由甲○○依約交付│或一部不能沒收時，以其財產抵償之，未│
│  │      │許    │      │        │      │黃暐翔所購買之毒品。│扣案不詳廠牌行動電話壹支（含其內門號│
│  │      │      │      │        │      │                    │0000000000號SIM 卡壹枚），│
│  │      │      │      │        │      │                    │沒收之，如全部或一部不能沒收時，追徵│
│  │      │      │      │        │      │                    │其價額或以其財產抵償之。            │
├─┼───┼───┼───┼────┼───┼──────────┼──────────────────┤
│14│黃暐翔│98年 1│高雄市│2,000 元│甲基安│由黃暐翔以0000000000│甲○○販賣第二級毒品，累犯，處有期徒│
│  │      │月17日│右昌中│現金    │非他命│號行動電話與甲○○所│刑陸年，扣案電子磅秤壹台、夾鏈袋壹袋│
│  │      │下午 4│興橋下│        │      │有之0000000000號行動│，均沒收之，未扣案販賣第二級毒品所得│
│  │      │時40分│      │        │      │電話聯絡購買毒品事宜│財物新臺幣貳仟元，沒收之，如全部或一│
│  │      │後某時│      │        │      │，再由甲○○依約交付│部不能沒收時，以其財產抵償之，未扣案│
│  │      │許    │      │        │      │黃暐翔所購買之毒品。│不詳廠牌行動電話壹支（含其內門號０九│
│  │      │      │      │        │      │                    │00000000號SIM 卡壹枚），沒收│
│  │      │      │      │        │      │                    │之，如全部或一部不能沒收時，追徵其價│
│  │      │      │      │        │      │                    │額或以其財產抵償之。                │
├─┴───┼───┴───┴────┴───┴──────────┴──────────────────┤
│共計販賣毒│現金新臺幣27,000元。                                                                        │
│品所得財物│振興經濟消費卷新臺幣2,000元。                                                               │
└─────┴──────────────────────────────────────────────┘
  附表二：
┌─┬───┬───┬───┬────┬───┬──────────┬──────────────────┐
│編│購毒者│購買毒│購買毒│購買毒品│購買毒│與被告甲○○聯絡及交│所犯罪名、主刑及從刑                │
│號│      │品時間│品地點│價格（新│品種類│付毒品方式          │                                    │
│  │      │      │      │臺幣）  │      │                    │                                    │
├─┼───┼───┼───┼────┼───┼──────────┼──────────────────┤
│ 1│葉芳秀│98年 1│高雄市│1,000 元│海洛因│由葉芳秀以0000000000│甲○○販賣第一級毒品，累犯，處有期徒│
│  │      │月13日│苓雅區│現金    │      │號行動電話與甲○○所│刑拾陸年，扣案電子磅秤壹台、夾鏈袋壹│
│  │      │上午 4│忠孝二│        │      │有之0000000000號行動│袋，均沒收之，未扣案販賣第一級、第二│
│  │      │時56分│路26巷├────┼───┤電話聯絡購買毒品事宜│級毒品所得財物新臺幣貳仟元，沒收之，│
│  │      │後某時│巷口  │1,000 元│甲基安│，再由甲○○依約交付│如全部或一部不能沒收時，以其財產抵償│
│  │      │許    │      │現金    │非他命│葉芳秀所購買之毒品。│之，未扣案不詳廠牌行動電話壹支（含其│
│  │      │      │      │        │      │                    │內門號0000000000號SIM 卡壹│
│  │      │      │      │        │      │                    │枚），沒收之，如全部或一部不能沒收時│
│  │      │      │      │        │      │                    │，追徵其價額或以其財產抵償之。      │
├─┼───┼───┼───┼────┼───┼──────────┼──────────────────┤
│ 2│葉芳秀│98年 1│高雄市│500 元現│海洛因│由葉芳秀以0000000000│甲○○販賣第一級毒品，累犯，處有期徒│
│  │      │月14日│苓雅區│金      │      │號行動電話與甲○○所│刑拾陸年，扣案電子磅秤壹台、夾鏈袋壹│
│  │      │上午 6│忠孝二├────┼───┤有之0000000000號行動│袋，均沒收之，未扣案販賣第一級、第二│
│  │      │時46分│路26巷│1,000元 │甲基安│電話聯絡購買毒品事宜│級毒品所得財物新臺幣壹仟伍佰元，沒收│
│  │      │後某時│巷口  │現金    │非他命│，再由甲○○依約交付│之，如全部或一部不能沒收時，以其財產│
│  │      │許    │      │        │      │葉芳秀所購買之毒品。│抵償之，未扣案不詳廠牌行動電話壹支（│
│  │      │      │      │        │      │                    │含其內門號0000000000號SIM │
│  │      │      │      │        │      │                    │卡壹枚），沒收之，如全部或一部不能沒│
│  │      │      │      │        │      │                    │收時，追徵其價額或以其財產抵償之。  │
├─┼───┼───┼───┼────┼───┼──────────┼──────────────────┤
│ 3│葉芳秀│98年 1│高雄市│1,000 元│海洛因│由葉芳秀以0000000000│甲○○販賣第一級毒品，累犯，處有期徒│
│  │      │月24日│苓雅區│現金    │      │號行動電話與甲○○所│刑拾陸年，扣案電子磅秤壹台、夾鏈袋壹│
│  │      │下午 3│忠孝二│        │      │有之000000000000號行│袋，均沒收之，未扣案販賣第一級、第二│
│  │      │時16分│路26巷├────┼───┤動電話聯絡購買毒品事│級毒品所得財物新臺幣參仟元，沒收之，│
│  │      │後某時│7 號 4│2,000 元│甲基安│宜，再由甲○○依約交│如全部或一部不能沒收時，以其財產抵償│
│  │      │許    │樓之 2│現金    │非他命│付葉芳秀所購買之毒品│之，未扣案不詳廠牌行動電話壹支（含其│
│  │      │      │      │        │      │。                  │內門號0000000000號SIM 卡壹│
│  │      │      │      │        │      │                    │枚），沒收之，如全部或一部不能沒收時│
│  │      │      │      │        │      │                    │，追徵其價額或以其財產抵償之。      │
├─┼───┼───┼───┼────┼───┼──────────┼──────────────────┤
│ 4│林軒安│98年 1│高雄市│2,000 元│海洛因│由林軒安以0000000000│甲○○販賣第一級毒品，累犯，處有期徒│
│  │      │月9 日│楠梓區│(未付款)│      │號行動電話與甲○○所│刑拾陸年，扣案電子磅秤壹台、夾鏈袋壹│
│  │      │某時許│右昌街│        │      │有之0000000000號行動│袋，均沒收之，未扣案不詳廠牌行動電話│
│  │      │      │上加油│        │      │電話聯絡購買毒品事宜│壹支（含其內門號0000000000│
│  │      │      │站    │        │      │，再由甲○○依約交付│號SIM 卡壹枚），沒收之，如全部或一部│
│  │      │      │      │        │      │林軒安所購買之毒品。│不能沒收時，追徵其價額或以其財產抵償│
│  │      │      │      │        │      │                    │之。                                │
├─┼───┼───┼───┼────┼───┼──────────┼──────────────────┤
│ 5│林軒安│98年 1│高雄市│1,500 元│海洛因│由林軒安以0000000000│甲○○販賣第一級毒品，累犯，處有期徒│
│  │      │月12日│天祥路│(未付款)│      │號行動電話與甲○○所│刑拾陸年，扣案電子磅秤壹台、夾鏈袋壹│
│  │      │某時許│上    │        │      │有之0000000000號行動│袋，均沒收之，未扣案不詳廠牌行動電話│
│  │      │      │      │        │      │電話聯絡購買毒品事宜│壹支（含其內門號0000000000│
│  │      │      │      │        │      │，再由甲○○依約交付│號SIM 卡壹枚），沒收之，如全部或一部│
│  │      │      │      │        │      │林軒安所購買之毒品。│不能沒收時，追徵其價額或以其財產抵償│
│  │      │      │      │        │      │                    │之。                                │
├─┼───┼───┼───┼────┼───┼──────────┼──────────────────┤
│ 6│林軒安│98年 1│高雄市│1,000 元│海洛因│由林軒安以0000000000│甲○○販賣第一級毒品，累犯，處有期徒│
│  │      │月14日│楠梓區│(未付款)│      │號行動電話與甲○○所│刑拾陸年，扣案電子磅秤壹台、夾鏈袋壹│
│  │      │下午 5│右昌街│        │      │有之0000000000號行動│袋，均沒收之，未扣案不詳廠牌行動電話│
│  │      │時29分│上加油│        │      │電話聯絡購買毒品事宜│壹支（含其內門號0000000000│
│  │      │後之某│站    │        │      │，再由甲○○依約交付│號SIM 卡壹枚），沒收之，如全部或一部│
│  │      │時許  │      │        │      │林軒安所購買之毒品。│不能沒收時，追徵其價額或以其財產抵償│
│  │      │      │      │        │      │                    │之。                                │
├─┴───┼───┴───┴────┴───┴──────────┴──────────────────┤
│共計販賣毒│新臺幣6,500元。                                                                             │
│品所得財物│另有購買毒品對價新臺幣4,500元尚未給付，並非販賣毒品所得財物。                               │
└─────┴──────────────────────────────────────────────┘

司法院資訊處製作；財團法人民間司法改革基金會備份。
